【裁判字號】    99,訴,25
【裁判日期】    990128
【裁判案由】    違反毒品危害防制條例
【裁判全文】
臺灣彰化地方法院刑事判決                99年度訴字第25號
公  訴  人  臺灣彰化地方法院檢察署檢察官
被      告  甲○○
上列被告因違反毒品危害防制條例案件，經檢察官提起公訴（98
年度毒偵字第2603號），於本院準備程序中，被告就被訴事實為
有罪之陳述，經裁定改行簡式審判程序，本院判決如下：
    主  文
甲○○施用第一級毒品，累犯，處有期徒刑捌月。又施用第二級
毒品，累犯，處有期徒刑陸月。應執行有期徒刑壹年。
    犯罪事實
一、甲○○前於民國96年間，因施用第一級毒品案件，經本院以
    96年度訴字第985 號判決判處有期徒刑1 年1 月，並由臺灣
    高等法院臺中分院以96年度上訴字第2476號判決上訴駁回而
    確定，嗣經本院以97年度聲減字第129 號裁定減刑為有期徒
    刑6 月又15日確定，甫於97年7 月28日縮刑期滿執行完畢。
    另其曾於95年間，因施用第一、二級毒品案件，經本院裁定
    送勒戒處所觀察、勒戒後，因認無繼續施用毒品傾向，於95
    年12月26日執行完畢釋放出所，由臺灣彰化地方法院檢察署
    檢察官以95年度毒偵緝字第177、178號為不起訴處分確定。
    詎仍未戒除毒癮，復基於施用第一級毒品海洛因之犯意，於
    98年10月19日下午1時許，在其位於彰化縣二林鎮○○里○
    ○路3號住處旁之產業道路，以將第一級毒品海洛因摻水置
    入針筒內注射血管之方式，施用第一級毒品海洛因1次；另
    基於施用第二級毒品甲基安非他命之犯意，於98年10月19日
    下午1時10分許，在前揭地點，以將第二級毒品甲基安非他
    命放入玻璃球內燒烤吸其煙霧之方式，施用第二級毒品甲基
    安非他命1次。嗣於98年10月21日晚間6時50分許，在前揭住
    處前為警盤查，甲○○於未被有偵查犯罪職權之機關或公務
    員發覺前，即主動向警員供出施用第一級毒品海洛因犯行，
    自首而接受裁判，且經徵其同意採集尿液送驗，結果呈嗎啡
    及甲基安非他命陽性反應，而查悉上情。
二、案經彰化縣警察局芳苑分局報請臺灣彰化地方法院檢察署檢
    察官偵查起訴。
    理  由
一、按除被告所犯為死刑、無期徒刑、最輕本刑為3 年以上有期
    徒刑之罪或高等法院管轄第1 審案件者外，於前條第1 項程
    序進行中，被告先就被訴事實為有罪之陳述時，審判長得告
    知被告簡式審判程序之旨，並聽取當事人、代理人、辯護人
    及輔佐人之意見後，裁定進行簡式審判程序；除簡式審判程
    序及簡易程序案件外，第1 審應行合議審判，刑事訴訟法第
    273 條之1 第1 項、第284 條之1 分別定有明文。本件被告
    甲○○所涉係死刑、無期徒刑、最輕本刑為3 年以上有期徒
    刑之罪或高等法院管轄第1 審案件以外之罪，並於本院行準
    備程序時就被訴事實為有罪之陳述，本院合議庭依前揭規定
    ，經評議結果，裁定改由受命法官獨任行簡式審判程序。
二、上開犯罪事實，業據被告甲○○於本院審理時坦承不諱，又
    被告為警採集其尿液送驗結果，確呈嗎啡、甲基安非他命陽
    性反應，此有彰化縣警察局芳苑分局委託檢驗尿液代號與真
    實姓名對照認證表、毒品犯罪嫌疑人尿液採驗作業管制紀錄
    及詮昕科技股份有限公司於98年11月1 日出具之濫用藥物尿
    液檢驗報告各1 紙附卷可稽，足徵被告之自白確與事實相符
    ，堪以採信。再被告曾因施用第一、二級毒品案件，經本院
    裁定送勒戒處所觀察、勒戒後，因無繼續施用毒品傾向，於
    95年12月26日執行完畢釋放出所，由臺灣彰化地方法院檢察
    署檢察官以95年度毒偵緝字第177、178號為不起訴處分確定
    等情，亦有臺灣彰化地方法院檢察署刑案資料查註紀錄表及
    臺灣高等法院被告全國前案紀錄表各1份在卷可參。本件事
    證明確，被告上開犯行洵堪認定，應依法論科。
三、核被告甲○○所為，係犯毒品危害防制條例第10條第1 項、
    第2 項之施用第一級、第二級毒品罪。被告持有第一、二級
    毒品進而施用，其持有第一、二級毒品之低度行為，應各為
    其施用第一、二級毒品之高度行為吸收，不另論罪。被告所
    犯施用第一級毒品海洛因及施用第二級毒品甲基安非他命之
    犯行，犯意各別，應予分論併罰。又被告前於96年間，因施
    用第一級毒品案件，經本院以96年度訴字第985 號判決判處
    有期徒刑1 年1 月，經上訴後，由臺灣高等法院臺中分院以
    96年度上訴字第2476號判決上訴駁回而確定，嗣經本院以97
    年度聲減字第129 號裁定減刑為有期徒刑6 月又15日確定，
    於97年7 月28日縮刑期滿執行完畢，此有臺灣彰化地方法院
    檢察署刑案資料查註紀錄表及臺灣高等法院被告全國前案紀
    錄表各1 份在卷可憑，則其於5 年以內故意再犯本件有期徒
    刑以上之罪，均為累犯，應各依刑法第47條第1 項之規定加
    重其刑。再被告於有偵查權限之機關及公務員發覺犯罪前，
    即向警員坦承有上開施用第一級毒品海洛因犯行，並自願接
    受裁判之事實，有被告之彰化縣警察局芳苑分局98年10月21
    日警詢筆錄在卷可佐，乃為對於未發覺之罪自首而接受裁判
    ，茲依刑法第62條前段規定減輕其刑，並依法先加重後減輕
    之。爰審酌被告之素行，及其施用毒品之動機、目的、方法
    、不知珍惜身體、施用毒品所生危害，暨犯後坦承犯行之態
    度等一切情狀，分別量處如主文所示之刑，並定其應執行刑
    ，以示懲儆。
據上論斷，應依刑事訴訟法第273 條之1 第1 項、第299 條第1
項前段，毒品危害防制條例第10條第1 項、第2 項，刑法第11條
前段、第47條第1 項、第62條前段、第51條第5 款，判決如主文
。
本案經檢察官趙冠瑋到庭執行職務。
中    華    民    國    99    年    1     月    28    日
                         刑事第七庭   法  官  郭麗萍
以上正本證明與原本無異。
如不服本判決應於收受判決後10日內向本院提出上訴書狀，並應
敘述具體理由；其未敘述上訴理由者，應於上訴期間屆滿後20日
內向本院補提理由書（均須按他造當事人之人數附繕本）「切勿
逕送上級法院」。
中    華    民    國    99    年    1     月    28    日
                                      書記官  吳冠慧
附錄本案論罪科刑法條全文：
毒品危害防制條例第10條
施用第一級毒品者，處 6 月以上 5 年以下有期徒刑。
施用第二級毒品者，處 3 年以下有期徒刑。

司法院資訊處製作；財團法人民間司法改革基金會備份。
